臺灣高等法院刑事裁定　　　　　　　　　　　　　　九十一年度毒抗字第五九七號
　　抗　告　人
　　即　被　告　甲○○
右抗告人因毒品危害防制條例案件，不服台灣板橋地方法院民國九十一年十月八日裁
定(九十一年度毒聲字第三三五六號)，提起抗告，本院裁定如左：
    主  文
抗告駁回。
    理  由
一、原裁定意旨略以：被告（即抗告人）甲○○前因施用第二級毒品安非他命案件，
    先後二次經觀察、勒戒後，認無繼續施用毒品之傾向，由檢察官各於民國（下同
    ）八十八年十一月二十九日及八十九年三月十三日，以八十八年度毒偵字第二三
    三九號及八十九年度偵字第四二五六號為不起訴處分確定在案。惟查，被告復於
    九十一年八月八日某時許，在不詳地點，施用第一級毒品鴉片，為警於同日下午
    二時許，在台北縣警察局三峽分局刑事組採尿，經送檢後呈現鴉片類陽性反應，
    雖被告否認其事，惟查其前開犯罪事實業有台灣檢驗科技股份有限公司出具之濫
    用藥物尿液檢驗報告書一份附卷可稽，復有不起訴處分書及刑案資料查註紀錄表
    在卷可參。被告三犯毒品危害防制條例第十條第一項之施用第一級毒品罪，爰依
    同條例第二十條第三項但書規定，裁定令入戒治處所施以強制戒治一年。經核尚
    無不合。
二、抗告意旨略以：本案於九十一年八月八日採尿送驗時，警察並未製作筆錄，亦未
    讓採尿之瓶子讓被告親自封印，遲至同年九月間始補作筆錄，明顯違法，是否有
    警員在被告尿液滲入毒物，讓被告揹黑鍋云云。
三、本院經查：本件抗告人即被告於九十年八月八日下午二時，至警察機關採尿，經
    送檢驗後發現尿液有毒品（鴉片類）之陽性反應，有臺灣檢驗科技股份有限公司
    出具之濫用藥物尿液檢驗報告一紙附卷（見原審卷第十頁）可稽，復有列管毒品
    人口尿液檢體採集送驗紀錄表及調驗成果表附卷（本院卷）為憑，參以本件檢驗
    所使用之方法，係以酵素免疫分析法及氣相層析質譜儀法分別為檢驗及確認，不
    致出現偽陽性反應之可能，核足據為認定是否施用毒品之依據，是抗告人確有施
    用第一級毒品之犯行，堪予認定。抗告人抗告意旨雖謂：本案於九十一年八月八
    日採尿送驗時，警察並未製作筆錄，亦未讓採尿之瓶子讓被告親自封印，遲至同
    年九月間始補作筆錄，明顯違法，是否有警員在被告尿液滲入毒物，讓被告揹黑
    鍋云云。惟採尿送驗時，警察是否製作筆錄，與被告是否施用毒品無關，僅屬行
    政程序有無缺失而已，被告既施用毒品屬實，原審依檢察官聲請裁定送強制戒治
    ，即無不合。再者，被告於補作警訊時，在警訊筆錄上簽名並按捺手印，且表示
    筆錄之內容實在，九十一年八月八日十四時所排放之尿液檢體是由被告本人親自
    排放後封瓶等情，有該筆錄在卷（見原審卷第九頁）可稽，是被告抗辯並未親自
    封瓶云云，並無足採。故而本件尚無何積極憑據足資證明警員有在被告尿液滲入
    毒物之事實。被告空言所辯，尚難採信。所為抗告並無理由，應予駁回。
四、據上論斷，應依刑事訴訟法第四百十二條裁定如主文。
中      華      民      國      九十一      年    十    月    二十八    日
                              臺灣高等法院刑事第四庭
                                  審判長法  官  蔡  永  昌
                                        法  官  陳  榮  和
                                      法  官  徐  昌  錦
右正本證明與原本無異。
不得再抗告。
                                        書記官  吳  金  來
中      華      民      國    九十一    年      十      月    二十九    日
